臺灣臺南地方法院刑事裁定
111年度單禁沒字第138號
聲  請  人  臺灣臺南地方檢察署檢察官
被      告  梁志偉




上列被告因違反毒品危害防制條例案件，經檢察官聲請單獨宣告
沒收（111年度聲沒字第265號），本院裁定如下：
    主  文
扣案之第二級毒品甲基安非他命貳包（含毒品外包裝袋貳只，甲
基安非他命檢驗後淨重分別為零點壹陸參公克、零點零陸零公克
）均沒收銷燬。
    理  由
一、聲請意旨略以：被告梁志偉（下稱被告）前因施用第二級毒
    品案件，經法院裁定執行觀察勒戒後，認無繼續施用毒品傾
    向，經聲請人於民國111年3月18日以110年度毒偵字第1212
    號、第1347號、第1486號、第1632號、第1633號、第1879號
    、第1953號、第2804號、第2850號、第2993號、第3113號、
    第3194號及111年度毒偵字第263號、第291號、第577號為不
    起訴處分確定。扣案之第二級毒品甲基安非他命2包（甲基
    安非他命檢驗後淨重分別為0.163公克、0.060公克）屬違禁
    物，爰依毒品危害防制條例第18條第1項前段，刑法第38條
    第1項、第40條第2項規定，聲請裁定沒收銷燬等語。
二、按違禁物，不問屬於犯罪行為人與否，沒收之。違禁物或專
    科沒收之物得單獨宣告沒收；查獲之第一、二級毒品及專供
    製造或施用第一、二級毒品之器具，不問屬於犯罪行為人與
    否，均沒收銷燬之，刑法第38條第1項、第40條第2 項及毒
    品危害防制條例第18條第1 項前段分別定有明文。又按法院
    認為聲請單獨宣告沒收有理由者，應為准許之裁定，刑事訴
    訟法第455條之36第2項亦定有明文。
三、經查，被告前因於①110年1月25日20時許，在臺南市○區○○街
    000巷00弄00號居所中；②110年1月31日20時許，在同上居所
    中；③110年2月16日20時許，在臺南市○區○○路000巷00號A1
    房間中；④110年3月8日14時許，在臺南市○○區○○街00號友人
    住處；⑤110年3月19日0時33分許，在同上友人住處；⑥110年
    7月16日17時許至同年月17日19時37分許間之某時許，在不
    詳處所，施用甲基安非他命各1次，共計6次，經聲請人以11
    0年度毒偵字第1212號、第1347號、第1486號、第1632號、
    第1633號、第1879號、第1953號（即110年度聲觀字第817號
    ），聲請本院於110年9月27日以110年度毒聲字第960號裁定
    將被告送勒戒處所觀察、勒戒，被告雖提起抗告，然經臺灣
    高等法院臺南分院於110年11月29日以110年度毒抗字第839
    號裁定抗告駁回而確定。被告嗣於本院上開110年9月27日裁
    定後之⑦110年10月22日19時30分許遭查獲其在同日0時許，
    在臺南市○○區○○路000巷00號，施用甲基安非他命1次（被告
    在執行觀察、勒戒前尚有多次施用第二級毒品犯行遭查獲，
    因與本裁定無關，不予贅述）等。被告於111年2月8日入勒
    戒處所執行觀察、勒戒，同年3月16日因無繼續施用毒品傾
    向出所，經聲請人於111年3月18日以110年度毒偵字第1212
    號、第1347號、第1486號、第1632號、第1633號、第1879號
    、第1953號、第2804號、第2850號、第2993號、第3113號、
    第3194號及111年度毒偵字第263號、第291號、第577號為不
    起訴處分確定等情，有卷附之本院110年度毒聲字第960號裁
    定、臺灣高等法院臺南分院110年度毒抗字第839號裁定、聲
    請人110年度毒偵字第1212號、第1347號、第1486號、第163
    2號、第1633號、第1879號、第1953號、第2804號、第2850
    號、第2993號、第3113號、第3194號及111年度毒偵字第263
    號、第291號、第577號不起訴處分書、臺灣高等法院被告前
    案紀錄表附卷可稽，足認被告上開施用第二級毒品犯行業經
    檢察官為不起訴處分確定。
四、又被告上開施用第二級毒品案件，其中⑥之施用第二級毒品
    犯行部分，扣得白色結晶1包，經檢察官送高雄市立凱旋醫
    院鑑驗結果，檢出第二級毒品甲基安非他命成分（檢驗前淨
    重0.175公克，檢驗後淨重0.163公克），有臺南市政府警察
    局第二分局110年7月17日扣押筆錄、扣押物品目錄表、扣押
    物品收據、高雄市立凱旋醫院110年8月12日高市凱醫驗字第
    69339號濫用藥物成品檢驗鑑定書存卷可參（臺南市政府警
    察局第二分局南市警二偵字第1100382982號卷第15至21頁、
    110年度毒偵字第1879號卷第53頁）；另上開其中⑦之施用第
    二級毒品犯行部分，扣得白色結晶1包，經檢察官送高雄市
    立凱旋醫院鑑驗結果，檢出第二級毒品甲基安非他命成分（
    檢驗前淨重0.070公克，檢驗後淨重0.060公克），有臺南市
    政府警察局第五分局110年10月22日搜索扣案筆錄、扣押物
    品目錄表、高雄市立凱旋醫院110年12月21日高市凱醫驗字
    第70954號濫用藥物成品檢驗鑑定書存卷可參（臺南市政府
    警察局第五分局南市警五偵字第1100580872號卷第15至23頁
    、110年度毒偵字第2850號卷第41頁）。足認上開扣案之甲
    基安非他命2包，均確係違禁物，且為查獲之第二級毒品無
    訛，不問屬於犯罪行為人與否，應依毒品危害防制條例第18
    條第1項前段之規定宣告沒收銷燬。而盛裝上開扣案毒品之
    外包裝袋2只，無論以何種方式將之與內裝之毒品分離，包
    裝袋內均會有極微量之毒品殘留，則毒品外包裝袋內所含之
    毒品既不論以何種方法均無法將附著於袋內之毒品析離，且
    無析離之實益與必要，應整體視同查獲之第二級毒品一併宣
    告沒收銷燬。至於送驗耗損部分之毒品既已滅失，不予宣告
    沒收銷燬。綜上，檢察官本件聲請核與前揭法律規定相符，
    為有理由，應予准許。
五、據上論結，應依刑事訴訟法第455條之36第2項，毒品危害防
    制條例第18條第1項前段，刑法第38條第1項、第40條第2項
    ，裁定如主文。
中　　華　　民　　國　　111 　年　　4 　　月　　18　　日
                  刑事第十三庭    法  官  鄭彩鳳
以上正本證明與原本無異。
如不服本裁定，應於收受送達後5日內向本院提出抗告狀。（應
附繕本）
　　　　　　　　　　　　　　　　　書記官  謝盈敏　　　　
中　　華　　民　　國　　111 　年　　4 　　月　　18　　日